臺灣南投地方法院刑事判決
111年度交易字第156號
公  訴  人  臺灣南投地方檢察署檢察官 
被      告  林玫鈴



上列被告因公共危險案件，經檢察官提起公訴（111年度偵字第4
957號），因被告於準備程序中就被訴事實為有罪之陳述，經本
院裁定依簡式審判程序審理，判決如下：
    主      文
林玫鈴駕駛動力交通工具而吐氣所含酒精濃度達每公升零點二五
毫克以上，累犯，處有期徒刑參月，如易科罰金，以新臺幣壹仟
元折算壹日。
    事實及理由
一、被告林玫鈴所犯非死刑、無期徒刑、最輕本刑有期徒刑3年
    以上或高等法院管轄第一審案件之罪，且其於準備程序進行
    中，先就被訴事實為有罪陳述，經告知其簡式審判程序之旨
    ，並聽取檢察官及被告之意見後，本院依刑事訴訟法第273
    條之1第1項規定，裁定以簡式審判程序進行本案之審理，是
    本案之證據調查，依同法第273條之2規定，不受同法第159
    條第1項、第161條之2、第161條之3、第163條之1及第164條
    至第170條規定之限制，合先敘明。
二、本案犯罪事實及證據，除證據部分應補充「被告林玫鈴於本
    院準備程序及審理中之自白」外，餘均引用檢察官起訴書之
    記載（如附件）。
三、論罪科刑：
  ㈠核被告所為，係犯刑法第185條之3第1項第1款之駕駛動力交
    通工具而吐氣所含酒精濃度達每公升0.25毫克以上罪。
　㈡又被告有起訴書所載之前案紀錄，有臺灣高等法院被告前案
    紀錄表在卷可按。其受徒刑執行完畢後，5年以內故意再犯
    本件有期徒刑以上之罪，為累犯。復參其所犯前開案件與本
    案均屬故意犯罪，犯罪行為皆為酒後駕車，可認其對前次刑
    罰反應力薄弱，倘加重最低法定刑，核無司法院釋字第775
    號解釋所示之罪刑不相當情形，爰依刑法第47條第1項之規
    定，加重其刑。　
　㈢爰以行為人之責任為基礎，審酌被告已有酒後駕車之前案紀
    錄，此有被告前案紀錄表在卷足佐。而酒精成分對人之意識
    、控制能力具有不良影響，飲酒後會導致對週遭事物之辨識
    及反應能力較平常狀況薄弱，被告仍於飲用雞酒後騎乘重型
    機車，且其測得之吐氣酒精濃度高達每公升0.45毫克，顯對
    往來之公眾具有高度危險性。及其於本院審理中自述其高職
    肄業之智識程度、從事花藝助理之工作，經濟狀況貧困，之
    前一年沒有工作在家照顧祖父，家中有父親、祖母、叔叔、
    嬸嬸及父親女友同住等之生活狀況（見本院卷第30頁），暨
    其犯罪之目的、動機及所生危害等一切情狀，量處如主文所
    示之刑，並諭知易科罰金之折算標準。
四、適用之法律：
　　依刑事訴訟法第273條之1第1項、第299條第1項前段、第310
    條之2、第454條第2項，判決如主文。
五、如不服本件判決，得自收受送達之翌日起20日內，表明上訴
    理由，向本院提起上訴狀（須附繕本）。　　
本案經檢察官蘇厚仁提起公訴，檢察官吳宣憲到庭執行職務。
中　　華　　民　　國　　111 　年　　11　　月　　30　　日
　　　　　　　　　刑事第四庭    法　官　李怡貞
以上正本與原本無異。
如不服本判決應於收受送達後20日內向本院提出上訴書狀，並應
敘述具體理由；其未敘述上訴理由者，應於上訴期間屆滿後20日
內向本院補提理由書（均須按他造當事人之人數附繕本）「切勿
逕送上級法院」。
                                書記官  林鈺珣 
中　　華　　民　　國　　111 　年　　12　　月　　1 　　日
附錄本案論罪科刑法條全文：
中華民國刑法第185條之3
駕駛動力交通工具而有下列情形之一者，處3年以下有期徒刑，
得併科30萬元以下罰金：
一、吐氣所含酒精濃度達每公升零點二五毫克或血液中酒精濃度
    達百分之零點零五以上。
二、有前款以外之其他情事足認服用酒類或其他相類之物，致不
    能安全駕駛。
三、服用毒品、麻醉藥品或其他相類之物，致不能安全駕駛。
因而致人於死者，處3年以上10年以下有期徒刑，得併科2百萬元
以下罰金；致重傷者，處1年以上7年以下有期徒刑，得併科1百
萬元以下罰金。
曾犯本條或陸海空軍刑法第54條之罪，經有罪判決確定或經緩起
訴處分確定，於十年內再犯第1項之罪因而致人於死者，處無期
徒刑或5年以上有期徒刑，得併科3百萬元以下罰金；致重傷者，
處3年以上10年以下有期徒刑，得併科2百萬元以下罰金。
　　　　　　　　　
附件：
臺灣南投地方檢察署檢察官起訴書
                                     111年度偵字第4957號
　　被　　　告　林玫鈴　女　27歲（民國00年0月00日生）
　　　　　　　　　　　　住南投縣○○鎮○○路0段000巷00號
　　　　　　　　　　　　居桃園市○○區○○路000巷00號4樓
　　　　　　　　　　　　國民身分證統一編號：Z000000000號
上列被告因公共危險案件，業經偵查終結，認應提起公訴，茲將
犯罪事實及證據並所犯法條分敘如下：
　　　　犯罪事實
一、林玫鈴前於民國107年間，因公共危險案件，經臺灣桃園地
    方法院以107年度桃交簡字第2056號判決判處有期徒刑2月，
    併科罰金新臺幣1萬元確定，有期徒刑部分並於107年11月28
    日易科罰金執行完畢。詎仍不知悔改，於111年6月24日17時
    至18時許，在南投縣○○鎮○○路0段000巷00號之住處飲用雞酒
    後，明知其吐氣所含酒精濃度已達每公升0.25毫克之不能安
    全駕駛法定標準，仍基於服用酒類不能安全駕駛動力交通工
    具之犯意，於同日22時30分許前之某時許，騎乘車牌號碼00
    0-0000號普通重型機車上路。嗣於同日22時30分許，行經南
    投縣埔里鎮西安路3段204巷口時不慎自摔，經送醫後，經警
    於同日23時38分許對其施以吐氣酒精濃度測試，測得其吐氣
    所含酒精濃度為每公升0.45毫克，而悉上情。
二、案經南投縣政府警察局埔里分局報告偵辦。
　　　　證據並所犯法條
一、被告林玫鈴經合法傳喚未到。惟上揭犯罪事實，業據被告於
    警詢中坦承不諱，並有南投縣政府警察局埔里分局交通事故
    處理小組道路交通事故當事人酒精測定紀錄表、財團法人台
    灣商品檢測驗證中心呼氣酒精測試器檢定合格證書、道路交
    通事故現場圖、道路交通事故調查報告表㈠、㈡、現場照片、
    南投縣政府警察局舉發違反道路交通管理事件通知單、公路
    監理電子閘門系統資料等件在卷可稽，足認被告之自白與事
    實相符，是被告前開罪嫌應堪認定。
二、核被告所為，係犯刑法第185條之3第1項第1款之不能安全駕
    駛動力交通工具罪嫌。被告前有如犯罪事實欄所載前案科刑
    及執行情形，有刑案資料查註紀錄表1份附卷可佐，其於受
    有期徒刑執行完畢後，5年以內故意再犯本件有期徒刑以上
    之罪，為累犯，請參酌司法院釋字第775號解釋意旨，審酌
    被告前案與本案均為故意犯不能安全駕駛動力交通工具罪嫌
    ，罪質相同而顯對前次刑罰執行反應薄弱且以累犯加重其刑
    並無罪刑不相當情事，裁量是否加重其刑。
三、依刑事訴訟法第251條第1項提起公訴。
　  此　致
臺灣南投地方法院
中　　華　　民　　國　 111　　年　　9 　　月　　1 　　日
　　　　　　　　　　　　　檢　察　官  蘇厚仁
本件證明與原本無異
中　　華　　民　　國　 111　　年　　9 　　月　　21　　日
                          書　記　官  陳俐伶
附錄本案所犯法條：
刑法第185條之3第1項
中華民國刑法第185條之3
駕駛動力交通工具而有下列情形之一者，處 3 年以下有期徒刑
，得併科 30 萬元以下罰金：
一、吐氣所含酒精濃度達每公升零點二五毫克或血液中酒精濃度
    達百分之零點零五以上。
二、有前款以外之其他情事足認服用酒類或其他相類之物，致不
    能安全駕駛。
三、服用毒品、麻醉藥品或其他相類之物，致不能安全駕駛。
因而致人於死者，處 3 年以上 10 年以下有期徒刑，得併科 2
百萬元以下罰金；致重傷者，處 1 年以上 7 年以下有期徒刑，
得併科 1 百萬元以下罰金。
曾犯本條或陸海空軍刑法第 54 條之罪，經有罪判決確定或經緩
起訴處分確定，於十年內再犯第 1 項之罪因而致人於死者，處
無期徒刑或 5 年以上有期徒刑，得併科 3 百萬元以下罰金；致
重傷者，處 3 年以上 10 年以下有期徒刑，得併科 2 百萬元以
下罰金。